# 企业股权无偿划转

提问人：dragonrising 时间：2023-04-15 16:23:42
各位老师，A公司为全资国有企业，期末对B公司其他应收款 5000 万元，本期计提坏账准备 3000 万元，B公司原为同一国资委全资公司。国资委本期末将B公司全部股权划转给A公司，期末B公司净资产为-3000万元。
账务处理:1. A公司单体对B公司长期股权投资 0 ，
2.A公司合并报表是冲减资本公积 3000 万元，双方应收应付款 5000 万元抵消，冲回计提的坏账准备 3000 万元。
这种会计处理是否合适？不对的话应如何处理

回答人：chenyiwei
1、个别报表层面可以这样处理。但需考虑A对于B无力偿付的负债（除了对A自身的负债以外）是否需承担额外责任，必要时确认预计负债并冲减资本公积。
2、A取得B的控制权属于同一控制下合并，你的处理基本合理。